【裁判字號】    87,訴,523
【裁判日期】    890831
【裁判案由】    煙毒等
【裁判全文】
臺灣桃園地方法院刑事判決                          八十七年度訴字第五二三號
    公  訴  人  臺灣桃園地方法院檢察署檢察官
    被      告  乙○○
右列被告因煙毒等案件，經檢察官提起公訴（八十七年度偵字第一六九一、二六八六
號），本院判決如左：
    主      文
乙○○連續施用第一級毒品，免刑，扣案之第一級毒品海洛因貳小包（分別淨重零點
參零公克及毛重零點參公克）沒收銷燬之，已使用之注射針筒貳支、吸管壹支均沒收
；又施用第二級毒品，免刑。
    事      實
一、乙○○曾於民國（下同）八十二年間因違反肅清煙毒條例等案件，經法院判處有
    期徒刑十年確定，而於八十五年四月十二日縮短刑期假釋出獄，迄九十一年六月
    十日始假釋期滿，其於假釋期間，猶不知悛悔，明知海洛因係屬毒品，不得持有
    或施用，竟基於概括之犯意，自民國（下同）八十七年年初起至同年二月十六日
    止，在桃園縣桃園市○○街十八之三號四樓住處，以海洛因混合蒸餾水再用注射
    針筒施打之方式，連續多次施用第一級毒品海洛因；又另行起意，亦知安非他命
    早經政府公告列為化學合成麻醉藥品類管理，限供醫藥及科學上之需要，不得非
    法持有或吸用，猶於八十七年二月十六日之前四日某時間，在桃園縣不詳處所，
    施用第二級毒品安非他命一次。嗣分別於八十七年一月二十七日晚上十時許，與
    甲○○（所涉施用毒品部分業經判決免刑確定在案）在桃園縣桃園市○○路九八
    號九樓戀之巢賓館九五０室，同年二月十六日下午一時許，在上址住處先後為警
    查獲，並扣得其所有之第一級毒品海洛因二小包（分別淨重０．三０公克及毛重
    ０．三公克）及已供施用毒品海洛因用之注射針筒二支、吸管一支等物。
二、案經桃園縣警察局桃園分局、台灣省公路警察大隊第一隊先後報請台灣桃園地方
    法院檢察署檢察官偵查起訴，由本院依職權裁定送觀察、勒戒，認有繼續施用毒
    品之傾向，再由本院裁定令入戒治處所施以強制戒治，執行期滿。
    理      由
一、訊據被告乙○○固坦認確於前揭時、地施用毒品海洛因等情屬實，惟矢口否認有
    何吸用毒品安非他命之犯行，辯稱：伊雖有施用海洛因之習慣，但伊絕沒有吸食
過安非他命，不知驗尿報告為何會有安非他命反應云云。經查：（一）被告施用
    海洛因部分，除據其供承不諱外，並有第一級毒品海洛因二小包（分別淨重０．
    三０公克及毛重０．三公克）及已使用過之注射針筒二支、吸管一支等物扣案可
    資佐證，且被告先後二次為警查獲時所採集之尿液送驗結果，均有煙毒反應，此
    有法務部調查局出具之檢驗通知書二紙在卷可稽，事證明確，被告此部分之犯行
    足堪認定。（二）關於被告非法吸用安非他命部分，查被告於八十七年二月十六
    日為警查獲時所採集之尿液經送檢驗結果，確有甲基安非他命反應，此有法務部
    調查局八十七年三月十七日（８７）000000000號檢驗通知書附卷可稽
    ，且被告於本院審理時亦自承送驗之尿液係經其親自排尿裝填按捺加封等情，益
    徵其採尿送驗過程應無瑕疵，參酌被告若因施用甲基安非他命以外之藥物後所採
    尿液，以法務部調查局檢驗法可以清楚分析，不致鑑定為甲基安非他命反應，亦
    有該局發技一字第０六０號函影本可按，被告空言否認，顯係事後卸責之詞，不
    足採信，本件事證已明，被告犯行均堪以認定，應予依法論科。
二、按被告於犯罪行為後，毒品危害防制條例已於八十七年五月二十二日公布生效，
    依該條例第二條第二項第一款、第二款、第十條第一項、第二項、第二十條第一
    項、第二項上段、第三十五條第三款之規定，該等毒品皆在其規範之列，且犯之
    者必須先經由觀察勒戒程序，經觀察勒戒後認無繼續施用毒品傾向者，即應為之
    免刑判決。而斯等規定與其行為時之舊法相較，又有利於被告，自均應適用該新
    法，合先敘明。故核被告所為，係犯毒品危害防制條例第十條第一項之施用第一
    級毒品罪及同條例第十條第二項之施用第二級毒品罪。其持有毒品海洛因、安非
    他命之行為，既意在施用，則其施用毒品海洛因及安非他命前後之持有行為，應
    分別為施用毒品行為所吸收，均不另論罪。又被告先後多次施用毒品海洛因之犯
    行，時間緊接，犯罪構成要件相同，顯係基於概括犯意反覆為之，應依連續犯之
    規定論以一罪。復被告所犯上開二罪間，犯意各別，罪質互異，應分論之。末查
    被告經本院依職權裁定送觀察、勒戒後，認有繼續施用毒品之傾向，有台灣桃園
    看守所附設勒戒處所八十八年八月二日桃所德衛勒字第二一七八號函附證明書一
    份在卷可參，本院乃再裁定令入戒治處所施以強制戒治，茲已執行期滿，此有本
    院戒治執行指揮書及台灣桃園地方法院檢察署八十八年度聲停戒一字第一三四一
    號案卷足憑，故被告應依法分別為免刑之判決，以期適法。
三、扣案之海洛因二小包（分別淨重０．三０公克及毛重０．三公克），均係查獲之
    第一級毒品，爰依毒品危害防制條例第十八條第一項前段規定不問屬於犯人與否
    ，沒收銷燬之。至扣押之已使用過注射針筒二支及吸管一支，查係被告所有，且
    供施用海洛因犯罪之用，已經其供明在卷，故依法併予宣告沒收。
據上論斷，應依刑事訴訟法第二百九十九條第一項但書，毒品危害防制條例第十條第
第一項、第二項、第十八條第一項前段、第二十條第二項、第三十五條第三款，刑法
第二條第一項前段、第十一條前段、第五十六條、第三十八條第一項第二款、第三十
九條，判決如主文。
本案經檢察官張春暉到庭執行職務
中      華      民      國      八十九    年      八    月    三十一    日
                                      臺灣桃園地方法院刑事第二庭
                                          法  官  李  育  仁
右正本證明與原本無異。
如不服本判決，應於判決送達後十日內向本院提出上訴狀( 應附繕本 )，上訴於
臺灣高等法院。
                              書記官  王  泰  元
中      華      民      國      八十九    年      九    月      五      日
論罪法條：毒品危害防制條例第十條第一項、第二項
毒品危害防制條例第十條
施用第一級毒品者，處六月以上五年以下有期徒刑。
施用第二級毒品者，處三年以下有期徒刑。


司法院資訊處製作；財團法人民間司法改革基金會備份。
